【裁判字號】    99,交聲,1396
【裁判日期】    990927
【裁判案由】    違反道路交通管理處罰條例聲明異議
【裁判全文】
臺灣臺北地方法院交通事件裁定        99年度交聲字第1396號
原處分機關  交通部公路總局臺北區監理所板橋監理站
異  議  人
即受處分人  甲○○
上列受處分人因違反道路交通管理處罰條例案件，對於交通部公
路總局臺北區監理所板橋監理站中華民國99年7 月28日所為之處
分（原處分案號：板監裁字第裁41-NJ0000000號），聲明異議，
本院裁定如下：
    主  文
異議駁回。
    理  由
一、按汽車駕駛人，行經有燈光號誌管制之交岔路口闖紅燈，處
    新臺幣（下同）1,800 元以上5,400 元以下罰鍰，並予記違
    規點數3 點，道路交通管理處罰條例第53條第1 項、第63條
    第1 項第3 款定有明文。次按汽車駕駛人之行為，經以科學
    儀器取得證據資料證明其行為違規，當場不能或不宜攔截製
    單舉發者，得逕行舉發，又道路交通管理處罰條例所指之車
    輛，係指在道路上以原動機行駛之汽車（包括機器腳踏車）
    ，同條例第7 條之2 第1 項第7 款、第3 條第8 款亦有明定
    。
二、本件異議人即受處分人甲○○騎乘其所有車號CRF-515 號重
    型機車，於民國99年4 月11日9 時3 分許，行經高雄縣仁武
    鄉○○○村○○○路口時，因違規闖越紅燈，經以自動採證
    照相儀器拍照存證，由高雄縣警察局交通隊員警逕行製單舉
    發。嗣異議人於應到案期限內提出申訴，經原處分機關調查
    結果，仍認異議人有上開違規行為，原處分機關乃於99年7
    月28日依條例第53條第1 項、第63條第1 項第3款（原處分
    漏載第3 款）之規定，以異議人「駕車行經有燈光號誌管制
    之交岔路口闖紅燈」為由，裁罰1,800 元並記違規點數3 點
    。
三、聲明異議意旨略以：舉發照片中之車號不清楚，第1 張照片
    機車在紅燈亮起時已駛出前方停止線，可見機車離停止線很
    近，有可能於紅燈亮起前已通過停止線，若為正規闖紅燈舉
    發照片，第1 張應係紅燈亮起時，機車未通過停止線，第2
    張於紅燈亮起時，機車已通過停止線，始有辦法證明闖紅燈
    等語。
四、經查，本件異議人於上開時間，騎乘上開車號CRF-515 號機
    車，行經高雄縣仁武鄉○○○村○○○路口設有燈光號誌管
    制交岔路口之事實，固為異議人所不否認，並有設於該路口
    照相設備所攝得之舉發採證照片2 幀，及高雄縣政府警察局
    舉發違反道路交通管理事件通知單1 份附卷可稽，堪予認定
    。惟按該路口固定式闖紅燈照相器材，係連結紅綠燈交通號
    誌，於紅燈亮起時且過預設紅燈延遲時間1 秒，若有車輛駛
    越感應線圈，感應線圈即觸發照相器材拍攝第1 張照片，於
    預設間隔時間經過後，始拍攝第2 張照片之事實，此有高雄
    縣政府警察局99年7 月15日高縣警交字第0990028211號函附
    卷可憑。而依採證照片第1 張所示，其上顯示之數據為「R0
    22」，顯示異議人車輛於紅燈號誌亮起後2 點2 秒時，始越
    過停止線，駛壓在路面感應線圈上，並同時啟動相機拍照採
    證；另依採證照片第2 張顯示，數據為「R034」、「V=41」
    ，即表示異議人所騎乘之車輛，係於紅燈號誌亮起後3.4 秒
    後，猶以時速41公里之速度往前行駛，異議人之車輛此時已
    橫越感應線圈，繼續行駛至該路口中央等情無訛。又依據第
    1 張採證照片，其上可清楚辨認確為上開違規車輛之車號，
    是異議人辯稱舉發照片車號模糊不清等語，顯為欲卸責之詞
    ，不足採信，且異議人另對於本件採用微電腦闖紅燈及自動
    測速照相設備之拍照採證方式聲明異議，實係對該拍照採證
    方式有所誤解，故異議人所辯，委不足採。綜前，本件異議
    人違規闖紅燈之行為應為屬實。
五、綜上所述，異議人確有於上開時、地，行經有燈光號誌管制
    之交岔路口闖紅燈之違規行為。從而，原處分機關依道路交
    通管理處罰條例第53條第1 項、第63條第1 項第3 款（原處
    分漏載第3 款）規定，裁處異議人罰鍰1,800 元，並記違規
    點數3 點，依法核無違誤，是本件異議為無理由，應予駁回
    。
六、據上論斷，應依道路交通案件處理辦法第19條，裁定如主文
    。
中    華    民    國    99    年    9     月    27    日
                  交通法庭法  官  葉力旗
上正本證明與原本無異。
如不服本裁定，應於裁定送達後5 日內向本院提出抗告狀。
                          書記官  林碧華
中    華    民    國    99    年    9     月    27    日

司法院資訊處製作；財團法人民間司法改革基金會備份。
